【裁判字號】    99,易,2008
【裁判日期】    990824
【裁判案由】    毒品危害防制條例
【裁判全文】
臺灣臺北地方法院刑事判決              99年度易字第2008號
公  訴  人  臺灣臺北地方法院檢察署檢察官
被      告  甲○○
上列被告因毒品危害防制條例案件，經檢察官提起公訴（99年度
毒偵字第2004號），本院判決如下：
    主  文
甲○○施用第二級毒品，處有期徒刑月，如易科罰金，以新臺
幣壹仟元折算壹日。扣案第二級毒品甲基安非他命壹包（原淨重
零點零七二零公克，取樣零點零零零二公克鑑驗用罄，驗餘淨重
零點零七一八公克）沒收銷燬之，外包裝袋壹個（重零點二公克
）沒收。
    事  實
一、甲○○曾因施用毒品案件，經臺灣臺南地方法院88年度毒聲
    字第1790號裁定送觀察、勒戒，因認有繼續施用毒品之傾向
    ，乃經同院以88年度毒聲字第2147號裁定令入戒治處所施以
    強制戒治，嗣經評估其處遇成效合格，乃經同院以89年度毒
    聲字第29號裁定停止戒治，所餘戒治期間付保護管束，惟嗣
    經同院以89年度毒聲字第1022號裁定撤銷保護管束，再入戒
    治處所施以強制戒治，迄至民國90年1 月5 日執行完畢釋放
    出所。甲○○再因施用毒品案件，經臺灣高雄地方法院95年
    度毒聲字第1328號裁定送觀察勒戒，又因認有繼續施用毒品
    之傾向，經同院以95年度毒聲字第1812號裁定送強制戒治，
    嗣屆滿6 月後，認無繼續強制戒治之必要，於96年9 月19日
    釋放出所，並經臺灣高雄地方法院檢察署檢察官以96年度戒
    毒偵字第354 號不起訴處分。甲○○仍不知悔悟，再因於98
    年8 月21日晚間21時為警採尿回溯26小時、96小時內之某時
    分別施用第一級毒品、第二級毒品之案件，經本院98年度訴
    字第1896號刑事判決各判處有期徒刑6 月、3 月，應執行有
    期徒刑8 月確定，於99年3 月3 日易服社會勞動時數1,470
    小時，尚未易服完畢（不構成累犯）。
二、詎甲○○仍未戒除毒癮，基於施用第二級毒品甲基安非他命
    之犯意，於99年5 月13日某時，在其位於臺北市○○區○○
    路2 段194 號4 樓之1 之住處內，以玻璃球盛裝第二級毒品
    甲基安非他命，以點火燒烤而吸食其煙霧之方式，施用甲基
    安非他命1 次。嗣於99年5 月15日12時35分許，在臺北市○
    ○區○○路2 段220 巷29號前，由友人黃文清（所涉施用第
    二級毒品案件，經本院99年度簡字第2132號刑事簡易判決判
    處有期徒刑3 月）騎乘車牌號碼DVY-991 號重型機車搭載甲
    ○○時，為警攔檢盤查，在黃文清身上查獲玻璃球吸食器1
    個，在甲○○身上查獲甲基安非他命1 包（原淨重0.0720公
    克，取樣0.0002公克鑑驗用罄，驗餘淨重0.0718公克，外包
    裝袋1 個重0.2 公克），並經甲○○同意採尿送驗，結果呈
    甲基安非他命陽性反應，始查悉上情。
三、案經臺北市政府警察局文山第二分局移請臺灣臺北地方法院
    檢察署檢察官偵查起訴。
    理  由
一、前開犯罪事實，業據被告甲○○於本院訊問時坦承不諱（見
    本院卷第14、16頁），被告為警查獲後所採集之尿液，經以
    氣相層析質譜儀檢驗結果，確呈甲基安非他命陽性反應，此
    有臺灣尖端先進生技醫藥股份有限公司濫用藥物檢驗報告附
    卷可稽（見偵查卷第54頁），又被告為警查獲時，在其身上
    扣得之白色結晶體1 包（原淨重0.0720公克，取樣0.0002公
    克鑑驗用罄，驗餘淨重0.0718公克，外包裝袋1 個重0.2 公
    克），依氣相層析質儀分析法檢驗結果，含第二級毒品甲基
    安非他命成分無誤，有交通部民用航空局航空醫務中心鑑定
    通知書1 紙在卷足憑（見偵查卷第63頁），復有該包白色結
    晶體扣案可佐（見偵查卷第18至21頁）；再按安非他命經口
    服投與後，約70％於20小時內自尿中排出，約90％於96小時
    內自尿中排出，如僅憑尿液中呈安非他命陽性反應，並無法
    確實推算吸食時間距採集時間之長短，惟依上述資料推斷，
    最長可能不會超過4 日，有行政院衛生署藥物食品檢驗局81
    藥檢壹字第001156號函可憑，為本院職務上所已知之事實。
    據此足認本案被告確於為警採尿前之96小時內之某時（不含
    查獲後至採尿前之時間），有施用甲基安非他命之犯行。綜
    上，堪認被告自白與事實相符，可以採信。又查被告曾因施
    用毒品案件，經臺灣臺南地方法院88年度毒聲字第1790號裁
    定送觀察、勒戒，因認有繼續施用毒品之傾向，經同院以88
    年度毒聲字第2147號裁定令入戒治處所施以強制戒治，嗣經
    評估其處遇成效合格，乃經同院以89年度毒聲字第29號裁定
    停止戒治，所餘戒治期間付保護管束，惟嗣經同院以89年度
    毒聲字第1022號裁定撤銷保護管束，再入戒治處所施以強制
    戒治，迄至90年1 月5 日執行完畢釋放出所；詎被告再因施
    用毒品案件，經臺灣高雄地方法院95年度毒聲字第1328號裁
    定送觀察勒戒，又因認有繼續施用毒品之傾向，經同院以95
    年度毒聲字第1812號裁定送強制戒治，嗣屆滿6 月後，認無
    繼續強制戒治之必要，於96年9 月19日釋放出所，並經臺灣
    高雄地方法院檢察署檢察官以96年度戒毒偵字第354 號不起
    訴處分等情，有臺灣高等法院被告前案紀錄表附卷可參（見
    本院卷），是被告於前次強制戒治執行完畢釋放後5 年內再
    犯本件施用毒品之罪，即無庸再送觀察勒戒或強制戒治，應
    逕科以刑罰處罰。綜上，本案事證明確，被告施用第二級毒
    品甲基安非他命之犯行，洵堪認定，應予依法論罪科刑。
二、核被告所為，係犯毒品危害防制條例第10條第2 項施用第二
    級毒品罪。其持有第二級毒品之低度行為為施用毒品之高度
    行為所吸收，不另論罪。爰審酌：被告曾因施用毒品而觸法
    ，經2 次觀察勒戒及強制戒治執行完畢，又因於98年8 月21
    日晚間21時為警採尿回溯26小時、96小時內之某時分別施用
    第一級毒品、第二級毒品之案件，經本院98年度訴字第1896
    號刑事判決各判處有期徒刑6 月、3 月，應執行有期徒刑8
    月確定，於99年3 月3 日易服社會勞動時數1,470 小時，尚
    未易服完畢，仍不知悔悟，再犯本案相同之罪，且施用毒品
    非但戕害身心，亦可能危害社會秩序，損害非輕，惟被告犯
    罪後尚能坦白認罪，態度尚可等一切情狀，量處如主文所示
    之刑，並諭知易科罰金之折算標準，以示懲儆。
三、查扣案白色結晶體1 包（原淨重0.0720公克，取樣0.0002公
    克鑑驗用罄，驗餘淨重0.0718公克），係被告自綽號「小偉
    」之友人所取得，業據被告供明在卷（見本院卷第14頁反面
    ），經鑑驗確含毒品危害防制條例第2 條第2 項第2 款所定
    第一級毒品甲基安非他命成分，業如前述，應依毒品危害防
    制條例第18條第1 項前段之規定，宣告沒收銷燬之。至該包
    毒品之外包裝袋1 個（重0.2 公克），則係被告所有、供保
    存毒品以利施用犯罪所用之物，亦如前述，爰依刑法第38條
    第1 項第2 款規定，併予宣告沒收之。
據上論斷，應依刑事訴訟法第284 條之1 、第299 條第1 項前段
，毒品危害防制條例第10條第2 項、第18條第1 項前段，刑法第
11條前段、第38條第1 項第2 款，判決如主文。
本案經檢察官葉芳秀到庭執行職務。
中    華    民    國    99    年    8     月    24    日
                  刑事第六庭  法  官  林晏如
上正本與原本無異。
如不服本判決，應於判決送達後10日內，向本院提出上訴狀。
                              書記官  楊盈茹
中    華    民    國    99    年    8     月    24    日
附錄本案論罪科刑法條全文：
毒品危害防制條例第10條
施用第一級毒品者，處 6 月以上 5 年以下有期徒刑。
施用第二級毒品者，處3 年以下有期徒刑。

司法院資訊處製作；財團法人民間司法改革基金會備份。
